臺灣臺北地方法院民事裁定　　　　　　　　96年度再字第20號
再審原告　　宇昂視覺形象設計有限公司
法定代理人　乙○○
再審被告　　廣綮國際有限公司
法定代理人　甲○○
當事人間請求再審之訴事件，再審原告對於本院民國96年3月28
日確定支付命令提起再審之訴，本院裁定如下：
    主  文
再審之訴駁回。
再審訴訟費用新臺幣壹仟元由再審原告負擔。
    理  由
一、按對於確定支付命令有第496條第1項之情形者，得提起再審
    之訴，並以原支付命令之聲請，視為起訴，民事訴訟法第52
    1條第2項固定有明文。惟按再審之訴，應於三十日之不變期
    間內提起；前項期間，自判決確定時起算，判決於送達前確
    定者，自送達時起算；其再審之理由發生或知悉在後者，均
    自知悉時起算；但自判決確定後已逾五年者，不得提起；以
    第496條第1項第5款、第6款或第12款情形為再審之理由者，
    不適用前項但書之規定。再審之訴，應以訴狀表明下列各款
    事項，提出於管轄法院為之：(一)當事人及法定代理人；(二)聲
    明不服之判決及提起再審之訴之陳述；(三)應於如何程度廢棄
    原判決及就本案如何判決之聲明；(四)再審理由及關於再審理
    由並遵守不變期間之證據。同法第500條、第501條分別定有
    明文。又提起再審之訴，應依民事訴訟法第501條第1項第4
    款表明再審理由，及關於再審理由並遵守不變期間之證據，
    此為必須具備之程式；所謂表明再審理由，必須指明確定判
    決有如何合於法定再審事由之具體情事始為相當，倘僅泛言
    有何條款之再審事由，而無具體情事者，仍難謂已合法表明
    再審事由；既未合法表明再審事由，即為無再審之事由，性
    質上無庸命其補正 (最高法院61年台再字第137號判例意旨
    可資參照)。
二、再審意旨略以：再審原告宇昂視覺形象設計有限公司於民國
    96年7月30日接獲法院民事執行處執行命令後，始知悉再審
    被告廣綮國際有限公司曾以支付命令請求再審原告給付積欠
    之貨款，本件再審理由係知悉後，並於再審期間內提出再審
    之訴；再本件支付命之送達地址為臺北市○○○路○段230
    號5樓之6，但再審原告早已於96年2月間暫停營業，公司內
    空無一人，何以支付命令之送達會確定？又再審原告未與再
    審被告有任何生意往來，彼此之間從不相識，何來積欠其硬
    體結構製作費之說？再審被告僅以其曾開立發票予再審原告
    為由，驟認彼此間有金錢債務，實無理由云云。
三、經查，再審原告主張其再審理由係知悉在後，並在知悉之三
    十日內提起本件再審之訴云云，並未提出證據以實其說，已
    與民事訴訟法第501條第1項第4款之規不符。次查，本院依
    職權調閱本院96年度促字第10171號支付命令案卷，本院係
    於96年4月9日送達再審原告當時之設立登記地址臺北市○○
    ○路○段230號5樓之6，並於96年5月8日送達再審原告法定
    代理人乙○○之戶籍地址即臺北縣萬里鄉景美8號之3，由與
    其同住之配偶之父童登來收受，有再審原告之公司登記資料
    、乙○○之全戶戶籍謄本及送達證書附於上開支付命令案卷
    可稽，該支付命令於96年5月31日確定，計算再審期間應至
    96年6月30日屆滿，其遲至96年8月22日始提起本件再審之訴
    ，顯已遲誤再審期間，甚為明確。再按諸民事訴訟法第521
    條第2項規定，對於確定之支付命令，始得提起再審之訴，
    未確定者，並非得提起之，惟本件再審原告卻又主張上開支
    付命令未合法送達，亦即上開支付命令並未確定，實與其提
    起再審之訴之意旨矛盾。又查，再審原告亦未具體敘明上開
    確定支付命令有民事訴訟法第496條第1項何款之事由，僅泛
    言未與再審被告生意往來云云，亦與再審之要件不符。從而
    ，本件再審之訴不合法，應予裁定駁回。
四、依民事訴訟法第502條第1項、第95條、第78條、第87條第1
    項前段，裁定如主文。
中　　華　　民　　國　　96　　年　　9 　　月　　4 　　日
                        民事第四庭法  官 劉坤典
以上為正本係照原本作成
如對本裁定抗告須於裁定送達後十日內向本院提出抗告狀
中　　華　　民　　國　　96　　年　　9 　　月　　4 　　日
                        　　　　　書記官 陳素卿
